【裁判字號】    95,訴,1093
【裁判日期】    950630
【裁判案由】    偽造文書等
【裁判全文】
臺灣彰化地方法院刑事判決      九十五年度訴字第一０九三號
公  訴  人  臺灣彰化地方法院檢察署檢察官
被      告  甲○○
上列被告因偽造文書等案件，經檢察官提起公訴（九十五年度偵
字第三九七二號），由本院合議庭裁定依簡式審判程序審理判決
如下：
    主  文
甲○○連續行使偽造私文書，足以生損害於他人，累犯，處有期
徒刑拾月。
    事  實
一、甲○○前曾於民國九十二年三月二日，因違反毒品危害防制
    條例案件，經本院以九十一年度訴字第一四三六號判處有期
    徒刑八月確定；又於九十三年六月十八日，因違反毒品危害
    防制條例案件，經本院以九十三年度訴字第四四八號判處有
    期徒刑十月確定，上開二罪刑經入監接續執行後，於九十四
    年四月二十七日假釋，所餘刑期付保護管束，上開保護管束
    期間已於九十四年八月二十七日屆滿未經撤銷而視為執行完
    畢。詎仍不知警惕，因缺款清償賭債等債務，竟興起竊取其
    母親乙○在如附表所示金融機構開設之帳戶存摺、開戶印鑑
    章以盜領乙○所有存款之意，而基於普通竊盜之為自己不法
    所有意圖、行使偽造私文書及詐欺取財之為自己不法所有意
    圖之概括犯意，先、後於如附表所示之時間，先在其位於彰
    化縣二林鎮○○里○○路一七六巷八號住處客廳，以鑰匙打
    開櫃子抽屜而竊取乙○所有之印章一枚（即乙○於如附表所
    示之三家金融機構開戶之印鑑章）及乙○藏放在上開客廳沙
    發底下如附表所示金融機構帳戶之存摺各一本後，隨即於同
    日持往如附表所示之金融機構，未經乙○之同意，盜用上開
    所竊得之乙○印章一枚在取款憑條上蓋印，並委請不知情、
    已成年之真實姓名不詳之金融機構櫃檯小姐，在取款憑條上
    代為填寫或以打印方式載印其欲領取之金額、帳號及領款日
    期而偽造上開取款憑條後，行使交付與如附表所示金融機構
    之已成年之承辦人員，使上開承辦人員陷於錯誤，誤信係乙
    ○本人前來領款，而交付如附表所示之現金，總計盜領新臺
    幣三十三萬元之款項，足以生損害於乙○及如附表所示金融
    機構對於客戶帳戶存款提領業務之審核及管理之正確性（其
    各次竊取存摺、印章得逞後，為免其犯行遭乙○發現，乃於
    盜領存款後，又將前開已竊得之存摺、印章放回原處）。嗣
    因乙○查覺有異，於九十五年四月十一日報警處理，並經警
    方調閱臺中商業銀行二林分行監視器光碟畫面供乙○辨識盜
    領存款之人為甲○○，乃為警查悉上情。
二、案經乙○訴由彰化縣警察局二林分局報請臺灣彰化地方法院
    檢察署檢察官偵查起訴，由本院合議庭裁定依簡式審判程序
    審理。
    理  由
一、訊據被告甲○○對於上揭事實坦承不諱，核與證人即告訴人
    乙○於警、偵訊時證述之情節相符，復有存摺影本三紙、被
    告偽造後持以行使之取款憑條影本十張在卷可稽，本件事證
    明確，被告犯行洵堪認定。
二、核被告所為，係犯刑法第三百二十條第一項之普通竊盜罪、
    第二百十六條、第二百十條之行使偽造私文書罪（被告所為
    之行使偽造私文書犯行，已據起訴書犯罪事實欄載明，惟起
    訴書所犯法條欄誤載被告係犯刑法第二百十條之罪）及第三
    百三十九條第一項之詐欺取財罪（被告所為之詐欺取財犯行
    ，亦據起訴書犯罪事實欄敘明，惟起訴書所犯法條欄漏引刑
    法第三百三十九條第一項之罪）。被告利用不知情、已成年
    之金融機構櫃檯人員在取款憑條上書寫或打印領款金額、帳
    號及領款日期而偽造上開私文書之部分，係屬間接正犯；又
    被告盜用印章之行為，為偽造私文書之階段行為，又所犯偽
    造私文書之低度行為，應為行使偽造私文書之高度行為所吸
    收，均不另論罪。被告先、後多次之竊盜（其各次之竊取同
    一帳戶之存摺、開戶印鑑章之行為，均係在緊密之時間，基
    於單一之竊盜犯意接續實施，均為接續犯，應各論以一罪）
    、行使偽造私文書及詐欺取財之犯行，均時間緊接，犯罪構
    成要件相同，顯各係基於概括之犯意反覆為之，均為連續犯
    ，應依連續犯之規定，分別論以一罪，並均加重其刑。再被
    告上開連續竊盜、連續行使偽造私文書及連續詐欺取財之犯
    行，有手段、目的之牽連關係，應從一較重之行使偽造私文
    書罪處斷。另被告前曾於九十二年三月二日，因違反毒品危
    害防制條例案件，經本院以九十一年度訴字第一四三六號判
    處有期徒刑八月確定；又於九十三年六月十八日，因違反毒
    品危害防制條例案件，經本院以九十三年度訴字第四四八號
    判處有期徒刑十月確定，上開二罪刑經入監接續執行後，於
    九十四年四月二十七日假釋，所餘刑期付保護管束，上開保
    護管束期間已於九十四年八月二十七日屆滿未經撤銷而視為
    執行完畢，有臺灣彰化地方法院檢察署刑案資料查註紀錄表
    、臺灣高等法院被告全國前案紀錄表各一份在卷可考，其於
    五年以內再犯本件有期徒刑以上之罪，為累犯，應依刑法第
    四十七條之規定遞加重其刑。爰審酌被告之素行、犯罪之動
    機、目的、手段、次數、盜領告訴人乙○所有存款之金額、
    對告訴人乙○所生之損害及被告雖坦承犯行、惟尚未將所盜
    領之款項賠償與告訴人乙○之犯罪後態度等一切情狀，量處
    如主文所示之刑，以示懲儆。
三、又被告所偽造之取款憑條十張，均已行使交付與如附表所示
    之金融機構，且被告盜用告訴人「乙○」之真正印章在前開
    取款憑條上所蓋用之印文，並非偽造印章之印文，自不在刑
    法第二百十九條所定必須沒收之列（最高法院四十八年度台
    上字第一一三號及四十八年度台上字第一五三三號判例意旨
    參照），爰均不予宣告沒收之，附予敘明。
據上論斷，應依刑事訴訟法第二百七十三條之一第一項、第二百
九十九條第一項前段，刑法第五十六條、第二百十六條、第二百
十條、第三百二十條第一項、第三百三十九條第一項、第五十五
條、第四十七條，罰金罰鍰提高標準條例第一條前段，判決如主
文。
本案經檢察官高如應到庭執行職務
中    華    民    國  九十五  年    六    月    三十  日
                  刑事第二庭    法  官  李雅俐
以上正本證明與原本無異。
如不服本判決，應於判決送達後十日內，向本院提出上訴狀（應
附繕本），上訴於臺灣高等法院臺中分院。
告訴人或被害人對於判決如有不服具備理由請求檢察官上訴者，
其上訴期間之計算係以檢察官收受判決正本之日期為準。
中    華    民    國  九十五  年    六    月    三十  日
                                書記官  陳秀娟
附錄論罪科刑法條：
刑法第二百十條：
偽造、變造私文書，足以生損害於公眾或他人者，處五年以下有
期徒刑。
刑法第二百十六條：
行使第二百十條至第二百十五條之文書者，依偽造、變造文書或
登載不實事項或使登載不實事項之規定處斷。
刑法第三百二十條第一項：
意圖為自己或第三人不法之所有，而竊取他人之動產者，為竊盜
罪，處五年以下有期徒刑、拘役或五百元以下罰金。
刑法第三百三十九條第一項：
意圖為自己或第三人不法之所有，以詐術使人將本人或第三人之
物交付者，處五年以下有期徒刑、拘役或科或併科一千元以下罰
金。
附    表：
┌──┬────────┬────────────┬───────┐
│編號│  時      間    │  金融機構及帳號        │金額（新臺幣）│
├──┼────────┼────────────┼───────┤
│1   │95年3月13日     │彰化縣二林鎮農會        │3萬元         │
│    │                │帳號：0000-00-00000-0-0 │              │
├──┼────────┼────────────┼───────┤
│2   │95年3月17日     │同上                    │4萬元         │
├──┼────────┼────────────┼───────┤
│3   │95年3月23日     │同上                    │1萬5千元      │
├──┼────────┼────────────┼───────┤
│4   │95年4月7日      │同上                    │8千元         │
├──┼────────┼────────────┼───────┤
│5   │95年3月23日     │臺中商業銀行二林分行    │5萬元         │
│    │                │帳號：000-00-0000000    │              │
├──┼────────┼────────────┼───────┤
│6   │95年3月27日     │同上                    │7萬元         │
├──┼────────┼────────────┼───────┤
│7   │95年3月31日     │同上                    │4萬元         │
├──┼────────┼────────────┼───────┤
│8   │95年4月11日     │同上                    │1萬2千元      │
├──┼────────┼────────────┼───────┤
│9   │95年4月7日      │二林郵局                │3萬元         │
│    │                │帳號：0000000-000000    │              │
├──┼────────┼────────────┼───────┤
│10  │95年4月10日     │同上                    │3萬5千元      │
└──┴────────┴────────────┴───────┘


司法院資訊處製作；財團法人民間司法改革基金會備份。
